# 请教陈版A公司与B公司合作能源管理项目，A公司账务处理

提问人：youfeichao 时间：2017-12-06 19:39:58
请教陈版A公司与B公司合作某油田的能源管理项目，A公司负责项目投资，B公司负责承接业务及提供技术支持，A公司在投资及分享收益时该怎样进行账务处理？具体合同条款如下： 1.项目目的：通过项目的实施，达到降低能耗，降低成本，改善环境的目的，分享节能利润分成。　　 2.节能效益分享的起始日为设备安装交付使用之日起，效益分享期为五年。 3.项目投资额及出资方式：本项目投资额约人民币 5000 万元（人民币），全部A公司承担；B公司提供技术支持。 三、效益分享的比例、支付方式　　 1.项目静态回收期 3 年。　　 2.效益分享前三年，每年产生的节能效益，扣除A公司三分之一投资款，剩余效益双方按4:6比例分成。首先要保证A公司投资款的回收，扣除投资款有剩余效益的，双方按上述比例分成。如第一年节能效益不足A公司投入的三分之一，则第二年应首先补足上年的差额，在扣除A公司总投入的三分之一，剩余效益按照4:6比例分成，以此类推，从第 4 年起应优先保证A公司一次性收回总投资余额，如有剩余效益双方按照五五分成。 四、双方责任
1. A公司责任 负责项目资金及时到位。
2. B公司责任 B公司应按与某油田签订的项目方案文件规定的技术标准和要求以及合同的规定，按时完成项目方案设计、建设、运营、维护工作，确保达到预定的节能效益，实现效益最大化，并承担全部的营运成本。

回答人：chenyiwei
如果A公司只是提供资金，不参与项目的具体设计、建造和运营管理，则将其对该项目的出资额作为金融资产核算。分回款项首先冲减金融资产成本，累计分回金额超出投资额之后继续收回的款项作为投资收益处理。每年末需根据实际分成效益情况对尚未收回的资产成本进行减值测试。